【裁判字號】    99,裁,1210
【裁判日期】    990527
【裁判案由】    全民健康保險
【裁判全文】
最  高  行  政  法  院  裁  定
                                      99年度裁字第1210號
聲  請  人  甲○○
上列聲請人因與相對人行政院衛生署等間全民健康保險事件，對
於中華民國98年10月22日本院98年度裁字第2574號裁定，聲請再
審，本院裁定如下：
    主  文
再審之聲請駁回。
再審訴訟費用由聲請人負擔。
    理  由
一、按對於終審法院之裁定有所不服，除合於法定再審原因得聲
    請再審外，不容以其他之方法聲明不服，故不服終審法院之
    裁定而未以聲請再審之程序為之者，仍應視其為再審之聲請
    ，而依聲請再審程序調查裁判。本件聲請人提出行政訴訟抗
    告狀對於本院確定裁定聲明不服，依上說明，仍應視其為再
    審之聲請，而依聲請再審程序調查裁判。次按「再審之訴，
    行政法院認無再審理由，判決駁回後，不得以同一事由對於
    原確定判決或駁回再審之訴之確定判決，更行提起再審之訴
    。」為99年5月1日修正施行之行政訴訟法第274條之1所定。
    此規定依同法第283條規定，於對確定裁定聲請再審所準用
    。是以行政訴訟之當事人，對於本院之裁定，聲請再審，經
    駁回後，不得復以同一原因事實，對駁回再審聲請所為裁定
    ，更行聲請再審。
二、本件聲請人前提起行政訴訟，為本院97年度裁字第3912號裁
    定抗告駁回確定後，聲請人先後多次聲請再審，均經本院分
    別裁定駁回各在案。茲聲請人復對本院98年度裁字第2574號
    裁定（下稱原確定裁定）聲請再審，主張原確定裁定有行政
    訴訟法第273條第1項第1款所定之再審事由，其聲請意旨無
    非謂：原確定裁定對於聲請人提出攻擊和防禦方法之要領隻
    字未提，裁定理由亦無著墨，故意輕忽聲請人訴訟權，顯屬
    消極不適用法規至明。又相對人中央健康保險局健保費之收
    繳，其先決問題乃聲請人公務員身分權之存在與否，即本院
    86年度判字第1292號判決之既判力及拘束力之法律效力成立
    與否之問題，聲請人所提確認之訴應為合法，本院87年度判
    字第1084號判決違反中央法規標準法第22條規定，構成行政
    訴訟法第243條第1項規定之違背法令，依司法院釋字第135
    號及第185號解釋意旨，當然得為行政訴訟法第273條第1項
    第1款規定之再審理由，而得依再審程序確認本院87年度判
    字第1084號判決無效等語。惟查上開理由，業經聲請人於前
    訴訟程序中一再提出主張，而為本院所不採。聲請人復以同
    一原因事實對於本院原確定裁定，聲請再審，依首開規定，
    為不合法，應予駁回。又本件聲請既不合法，聲請人主張實
    體上之理由，自無庸審酌，亦無行言詞辯論必要，併此敘明
    。
三、據上論結，本件聲請為不合法。依行政訴訟法第283條、第
    278條第1項、第274條之1、第104條、民事訴訟法第95條、
    第78條，裁定如主文。
中    華    民    國    99    年    5     月    27    日
                    最高行政法院第七庭
                        審判長法官  藍  獻  林
                              法官  黃  淑  玲
                              法官  廖  宏  明
                              法官  張  瓊  文
                              法官  姜  素  娥

以  上  正  本  證  明  與  原  本  無  異
中    華    民    國    99    年    5     月    28    日
                              書記官  彭  秀  玲

司法院資訊處製作；財團法人民間司法改革基金會備份。
